【裁判字號】    90,上易,1893
【裁判日期】    900713
【裁判案由】    毒品危害防制條例
【裁判全文】
臺灣高等法院臺中分院刑事判決                民國九十年度上易字第一八九三號
    上  訴  人
    即  被  告  甲○○
右上訴人因毒品危害防制條例案件，不服台灣台中地方法院九十年度易字第二○○六
號，中華民國九十年七月十三日第一審判決（起訴案號：台灣台中地方法院檢察署民
國九十年度偵字第一四八五號），提起上訴，本院判決如左：
    主      文
上訴駁回。
    事實及理由
一、本案經本院審理結果，認第一審判決認事用法及量刑均無不當，應予維持，並引
    用第一審判決書記載之事實、證據及理由（如附件）。
二、上訴人即被告甲○○在本院辯稱：因身體不舒服，吃感冒藥後，覺得昏昏沈沈，
    才主動帶所服感冒藥物前去警察局要求檢查該藥物，而被警方採尿驗出毒品反應
    ，是被告之行為已形同自首云云，但查警方係根據檢察官核發毒品人口列管資料
    ，通知被告於九十年二月一日上午至台中市警察局第四分局定期接受採尿調驗，
    而被驗出有甲基安非他命陽性反應，此有偵訊筆錄載明可稽，足見被告所謂主動
    請求檢驗云云為飾詞，不足採取，其上訴否認施用毒品及主張自首，非有理由，
    應予駁回。
三、據上論斷，應依刑事訴訟法第三百七十三條、第三百六十八條，判決如主文。
本案經檢察官乙○○到庭執行職務。
中      華      民      國      九十       年     九      月   二十六   日
                                臺灣高等法院臺中分院刑事第二庭
                                      審判長法  官  羅  禮  政
                                            法  官  蔡  聰  明
                                            法  官  陳  欣  安
右正本證明與原本無異。
不得上訴。
                                            書記官  紀  美  鈺
中      華      民      國      九十       年     九      月   二十八   日
                                                                        Ｒ
台灣台中地方法院刑事判決                          九十年度易字第二六號
    公  訴  人  台灣台中地法院檢察署檢察官
    被      告  甲○○  男三十四歲（民國○○○年○月○○○日生）
                        住台中市○○區○○里○○路八之六號
                        （另案於臺灣臺中監獄執行中）
                        身分證統一編號：Ｂ一二八二三八八號
右列被告因毒品危害防制條例案件，經檢察官提起公訴（九十年度毒偵字第１４８５
號），本院判決如左：
    主      文
甲○○施用第二級毒品，處有期徒刑玖月。
    事      實
一、甲○○前因違反毒品危害防制條例案件，經觀察勒戒之後，認無繼續施用毒品之
    傾向，由台灣台中地方法院檢察署檢察官於八十八年十一月二十日以八十八年度
    毒偵字第１３６４號不起訴處分確定，又因施用毒品案件經觀察勒戒之後，認有
    繼續施用毒品之傾向，先送強制戒治並由同署檢察官提起公訴，經台灣台中地方
    法院以８９年度易字第９６９號判處有期徒刑七月，並經台灣高等法院台中分院
    判決上訴駁回而確定。詎甲○○仍不知悔改，復於９０年２月１日１０時１０分
    起回溯７２小時內某一時點，在不詳處所，施用第二級毒品安非他命，於同年２
    月１日１０時１０分許，經警採集其尿液送驗而獲知上情。
二、案經台中市警察局第四分局移送臺灣臺中地方法院檢察署檢察官偵查起訴。
    理    由
一、被告甲○○否認有上開犯行，辯稱其於採尿送驗之前曾服用感冒藥，應係感冒藥
    之成分驗出安非他命陽性反應云云。然查被告所稱其購買感冒藥之濟安堂藥局負
    責人林照雄及其配偶傅寶珠於警訊中均稱不記得被告是否到濟安堂藥局買藥，而
    林照雄復稱其均係按國民處方選輯配置藥品予購買感冒藥之患者服用，依林照雄
    之證述，其所配置之藥品應不會有安非他命之成分，且被告是否真有到該藥局購
    買感冒藥服用，依證人林照雄、傅寶珠之證述亦無從確定，被告稱購買感冒藥服
    用云云，應非真實。又查被告之尿液經送驗結果，呈安非他命陽性反應及甲基安
    非他命陽性反應，此有私立中山醫學院附設孫中山先生紀念醫院藥物濫用檢測中
    心篩檢報告一份附卷可稽，而該項檢驗過程精密，可排除藥物偽陽性反應之可能
    ，堪予採酌，足認被告確有於採尿前７２小時內某一時點施用安非他命之行為，
    被告所辯乃為卸責之詞，不足採信，本件事證明確，被告犯行堪以認定。
二、核被告所為，係犯毒品危害防制條例第十條第二項之施用第二級毒品罪。被告為
    施用而持有毒品，其持有之低度行為，已為施用之高度行為所吸收，不另論罪。
    爰審酌被告之品行、犯罪之動機、目的、手段及犯罪後之態度等一切情狀，量處
    如主文所示之刑。
據上論斷，應依刑事訴訟法第二百九十九條第一項前段，毒品危害防制條例第十條第
二項，判決如主文。
中        華        民        國      九  十    年    七    月    十三  日
                                         法  官    李  添  興
右正本證明與原本無異。
如不服本判決，應於判決送達後十日內向本院提出上訴狀，上訴於臺灣高等法院臺中
分院( 須附繕本 )。
                                         書記官
中        華        民        國      九  十    年     七   月     十三 日
附錄
毒品危害防制條例第十條


司法院資訊處製作；財團法人民間司法改革基金會備份。
